臺灣桃園地方法院刑事判決　　　　　　　　　　　　九十三年度訴字第一０一三號
　　公　訴　人　臺灣桃園地方法院檢察署檢察官
　　被　　　告　乙○○　男　五.
　　指定辯護人　本院公設辯護人甲○○
右列被告因違反毒品危害防制條例案件，檢察官提起公訴（九十三年度偵字第二八一
五號、九十三年度毒偵字第六二六號）後，聲請改依協商程序而為判決，本院判決如
左：
    主  文
乙○○持有第一級毒品處有期徒刑玖月，扣案第一級毒品海洛因伍包（共驗餘淨重伍
點零肆公克）均沒收銷燬之；又連續施用第二級毒品，處有期徒刑陸月，扣案第二級
毒品安非他命參包（共毛重參柒點肆捌玖公克）沒收銷燬之、吸食器壹組沒收之。應
執行有期徒刑壹年貳月，扣案第一級毒品海洛因伍包（共驗餘淨重伍點零肆公克）、
第二級毒品安非他命參包（共毛重參柒點肆捌玖公克），均沒收銷燬之，吸食器壹組
沒收之。
    事實及理由
一、本件被告所犯係死刑、無期徒刑或最輕本刑為三年以上有期徒刑以外之罪，其於
    準備程序中就被訴事實為有罪之陳述，經本院告知簡式審判程序之旨，並聽取公
    訴人、被告之意見後，爰依刑事訴訟法第二百七十三條之一第一項規定合議裁定
    由受命法官獨任進行簡式審判程序，合先敘明。
二、犯罪事實：
（一）被告乙○○有下列前案紀錄：
  1.曾因違反麻醉藥品管理條例案件於民國八十三年五月十九日，經本院以八十三年
    度易字第一八五四號判決判處有期徒刑五月，嗣經上訴，於八十三年八月二十五
    日，經臺灣高等法院以八十三年度上易字第四二六０號判決撤銷改判有期徒刑六
    月確定，並於八十四年三月三十日送監執行，指揮書執行完畢日期為八十四年九
    月二十九日。
  2.又因犯傷害罪，於八十三年十二月十九日，經本院以八十三年度易字第四二二五
    號判決判處有期徒刑三月，嗣經上訴，於八十四年五月二十五日，經臺灣高等法
    院以八十四年度上易字第一八五三號判決駁回上訴而告確定。
  3.又因違反麻醉藥品管理條例案件，於八十四年二月二十七日，經本院以八十四年
    度易字第二四一號判決判處有期徒刑七月，嗣於八十四年八月二十二日撤回上訴
    而告確定。
  4.又因違反藥事法案件於八十五年三月五日，經本院以八十四年度訴字第六六四號
    判決判處有期徒刑五月，嗣於八十五年四月十九日確定，並於八十六年一月二十
    一日接續執行。
  5.又因違反麻醉藥品管理條例案件，於八十四年十一月三十日，經本院以八十四年
    度易字第四八九八號判決判處有期徒刑七月，嗣於八十五年三月四日確定。
  6.嗣前開四項罪刑，於八十五年四月十二日，經本院以八十五年聲字第七八四號裁
    定應執行有期徒刑一年四月，並於八十四年九月三十日刑期起算，指揮書執行完
    畢日期為八十六年一月二十日。嗣於八十五年九月二日假釋付保護管束，應至八
    十六年四月十九日始行期滿。但嗣後假釋被撤銷，殘刑七月十七日，並於八十六
    年十二月十二日接續執行，指揮書執行完畢日期為八十七年八月五日。
  7.又因違反麻醉藥品管理條例案件，於八十六年四月八日，經本院以八十五年度易
    字第五四八二號判決判處有期徒刑九月，嗣經上訴，於八十六年七月二十二日，
    經臺灣高等法院以八十六年度上易字第四二五九號判決駁回上訴而告確定，並於
    八十六年七月二十二日刑期起算，指揮書執行完畢日期為八十六年十二月十九日
    。
  8.嗣前開二項刑期（殘刑及九月）接續計算，又於八十七年七月三日縮短刑期假釋
    出獄，於八十七年七月二十二日執行期滿（不構成累犯）。
（二）乙○○基於施用第二級毒品安非他命之概括犯意，自九十二年十二月間某日起
      ，至九十三年八月二日止，在桃園縣大園鄉果林村不詳地址租屋處，以其所有
      之吸食器連續施用第二級毒品安非他命多次，平均約二、三天施用一次。又於
      同年一月十五日，向姓名年籍不詳綽號「阿草」之成年女子購買第一級毒品海
      洛因共五小包（其中四小包合計淨重四．九一公克，另一小包淨重０．一三公
      克），置放於桃園縣桃園市○○路六一巷二一之二號三樓住處房間內及客廳茶
      几上之皮夾內，而非法持有第一級毒品海洛因。嗣為警於九十三年一月十五日
      下午五時四十五分許，持本院核發之搜索票在上址查獲，並扣得安非他命三包
      （毛重分別為三十六‧八公克、０‧四公克、０‧五公克）、吸食器一組、電
      子磅秤一台、分裝袋二包、削尖吸管一支及第一級毒品海洛因共五小包（其中
      四小包合計淨重四．九一公克，另一小包淨重０．一三公克）。
三、證據名稱：
    （一）被告乙○○於本院訊問中之自白。
    （二）證人李明禧、王美江、陳志昌之證詞。
    （三）卷附現場照片八張、行政院衛生署管制藥品管理局檢驗成績書一紙、桃園
          縣衛生局不法藥物尿液檢定書一紙、台灣檢驗科技股份有限公司濫用藥物
          尿液檢驗報告一紙、法務部調查局鑑定通知書二紙。
    （四）安非他命三包（毛重分別為三十六‧八公克、０‧四公克、０‧五公克
          ）、吸食器一組、電子磅秤一台、分裝袋二包、削尖吸管一支及第一級毒
          品海洛因共五小包（其中四小包合計淨重四．九一公克，另一小包淨重０
          ．一三公克）扣案可稽。
四、本件經檢察官與被告於審判外達成協商之合意且被告已認罪，其合意內容為：被
    告被訴持有第一級毒品、施用第二級毒品部分，分別願受科刑範圍為有期徒刑九
    月、六月，並定執行行為一年二月。經查，上開協商合意並無刑事訴訟法第四百
    五十五條之四第一項所列情形之一，檢察官聲請改依協商程序而為判決，本院爰
    不經言詞辯論，於協商合意範圍內為協商判決，合予敘明。又其餘扣案之電子磅
    秤一台、分裝袋二包、削尖吸管一支均與本案犯行無關，業據被告陳述甚明，爰
    不另為沒收之諭知，附此敘明。
五、應適用之法條：刑事訴訟法第四百五十五條之四第二項、第四百五十五條之八，
    毒品危害防制條例第十條第二項、第十一條第一項。
六、本判決除有刑事訴訟法第四百五十五條之四第一項第一款、第二款、第四款、第
    六款、第七款所定情形之一，或違反同條第二項規定者外，不得上訴。
七、如不服本件判決，得自收受判決送達之日起十日內，向本院提出上訴書狀，上訴
    於第二審法院。
中　　　華　　　民　　　國　　九十三　　年　　　九　　　月　　 三十 　　日
                                        臺灣桃園地方法院刑事第六庭
                                            法　官  陳  永  來
右正本證明與原本無異。
                                            書記官  劉  霜  潔
中　　　華　　　民　　　國　　九十三　　年　　　十　　　月　　  四  　　日
毒品危害防制條例第十條：
    施用第一級毒品者，處六月以上五年以下有期徒刑。
    施用第二級毒品者，處三年以下有期徒刑。
毒品危害防制條例第十一條
    持有第一級毒品者，處三年以下有期徒刑、拘役或新臺幣五萬元以下罰金。
    持有第二級毒品者，處二年以下有期徒刑、拘役或新臺幣三萬元以下罰金。
    持有專供製造或施用第一、二級毒品之器具者，處一年以下有期徒刑、拘役或新
    臺幣一萬元以下罰金。
    持有毒品達一定數量者，加重其刑至二分之一，其標準由行政院定之。
